臺灣板橋地方法院刑事判決　　　　　　　95年度訴字第1494號
公　訴　人　臺灣板橋地方法院檢察署檢察官
被　　　告　戊○○
指定辯護人　解家源律師
上列被告因違反槍砲彈藥刀械管制條例案件，經檢察官提起公訴
（95年度偵字第10222 號），本院判決如下：
    主  文
戊○○未經許可，持有可發射子彈具有殺傷力之改造手槍，處有
期徒刑年陸月，併科罰金新臺幣陸萬元，罰金如易服勞役以新
臺幣壹仟元折算壹日。扣案具有殺傷力之仿BERETTA 廠84型半自
動手槍製造之改造手槍壹枝（含彈匣壹個，鑑驗後槍枝管制編號
為0000000000號）沒收。
    事  實
一、戊○○明知可發射子彈具有殺傷力之改造手槍，係槍砲彈藥
    刀械管制條例所定應列管之槍枝，未經許可不得持有，竟於
    民國95年4 月9 日，在其臺北縣土城市○○路○ 段321 巷34
    弄14號住處內，拾得不詳友人遺留之可發射子彈具有殺傷力
    之仿BERETTA 廠84型半自動手槍製造之槍枝，換裝土造金屬
    槍管而成之改造手槍1 枝（含彈匣1 個，鑑驗後槍枝管制編
    號為：0000000000號）後，即將之留置而持有之。嗣其於95
    年4 月12日上午7 時35分許，駕駛車號0560-DH 號自用小客
    車，在臺北縣土城市○○路1 號旁，與友人丙○○、丁○○
    相約在該處見面，遇巡邏員警察覺可疑上前盤查，為警在其
    上開自小客車內當場扣得前開改造手槍，因而查悉上情。
二、案經臺北縣政府警察局土城分局報請臺灣板橋地方法院檢察
    署檢察官偵查起訴。
    理  由
一、訊據被告戊○○固不否認有於上開事實欄所載時、地持有本
    件扣案改造手槍，惟辯稱：本件扣案改造手槍係94年3 、4
    月間寄居在被告上址住處之甲○○所遺留，被告係於95年4
    月11日晚上8 時許清理住處時發現，因其有案底，拿去報繳
    怕會有麻煩，所以隔天早上其要拿去大漢溪丟棄時，即被警
    察查獲，其並無持有具殺傷力改造槍枝之犯意云云。辯護人
    亦為被告辯護上開相同意旨云云。經查：
    (一)被告對於其有於上開時、地持有本件扣案改造手槍而遭警
      查獲之客觀事實並不爭執，且有證人丁○○、查獲警員己○○、乙○○於本院審理中之證詞，以及扣案改造手槍1
      枝足資佐證。而扣案之改造手槍經送內政部警政署刑事警
      察局鑑定結果，認係由仿BERETTA 廠84型半自動手槍製造
      之槍枝，換裝土造金屬槍管而成之改造手槍，機械性能良
      好，可供擊發適用之子彈，認具殺傷力，此亦有內政部警
      政署刑事警察局95年4 月24日刑鑑字第0950055800號槍彈
      鑑定書（見偵查卷第47至49頁）在卷足稽。
    (二)被告雖辯稱：扣案改造手槍為甲○○所遺留，其係於查獲
      前一天發現的，隔天即被查獲當天是要依友人丙○○之建
      議，要將改造手槍拿去大漢溪丟棄，並無持有具殺傷力改
      造槍枝之犯意云云。惟查：
      1.被告於警詢、偵查中均未曾指稱本件扣案改造手槍係甲○○所有，此有警詢筆錄、偵訊筆錄可稽，其後於本院
        審理時先指稱本件扣案改造手槍係甲○○所有云云，嗣
        又改稱其係懷疑本件扣案改造手槍可能是甲○○所有云
        云（見本院95年7 月26日準備程序筆錄、96年2 月6 日
        審判筆錄），可見被告前後供述不一，說詞反覆，其可
        信度已堪質疑。次查，被告於警詢供稱其持有本件扣案
        改造手槍約有4 天左右等語（見偵查卷9 頁），此亦與
        被告上開所辯其係於查獲前一天發現本件扣案改造手槍
        云云，顯亦前後矛盾，由此亦見被告所辯，顯難遽以憑
        信。
      2.再查，被告為警查獲地點，雖靠近環河道路，惟據證人
        警員己○○於本院審理時證稱：查獲地點無路可到溪邊
        ，距離溪邊之間尚有一百公尺遠之河濱公園、雜草、垃
        圾區等語（見本院95年12月26日審判筆錄8 頁），另證
        人警員乙○○於本院審理時亦證稱：查獲地點並無天橋
        可走到大漢溪，前後大約一公里才有天橋等語（見本院
        上開審判筆錄11頁），核與卷附土城市地圖所示相符，
        可見被告查獲地點並無法通往溪邊（經查該處為三峽溪
        濱，非大漢溪濱），由此亦見被告所辯係欲至溪邊棄置
        本件扣案改造手槍云云，顯難採信。再據證人丁○○於
        本院審理中結證稱：當天是為了取回放在被告車內的禮
        物，而由丙○○與被告約定在查獲地點見面，查獲當時
        丙○○在車外和被告聊天，當天被告去查獲地點，除了
        要歸還禮物給丁○○外，應該沒有其他目的等語（見本
        院95年12月26日審判筆錄第12至16頁），亦見被告並非
        係個人為棄置本件扣案改造手槍，而前往查獲地點。況
        依被告上開於警詢所述其持有本件改造手槍已約有4 天
        ，可見被告已持有本件改造手槍多日，按其果真無不法
        持有該改造手槍之意圖，除依法報繳外，亦可隨時棄置
        任何地點，何須選擇特定時地棄置，而被告於持有多日
        後，為警查獲時始辯稱要將本件扣案改造手槍丟棄云云
        ，顯係事後畏罪卸責之詞，應不足採。
    (三)另被告雖聲請傳喚丙○○及甲○○到庭作證，惟丙○○經
      本院多次傳喚，收受傳票後仍拒不到庭作證，有本院95年
      9 月26日、同年12月26日審理傳票送達證書在卷可稽，且
      亦拘提無著；又甲○○現於臺灣宜蘭監獄執行中，雖經本
      院於審理時借提到庭，惟經其援引刑事訴訟法第181 條規
      定拒絕證言，本院亦無從就其進行調查。況依上述理由，
      被告上開所犯事證甚明，且證人丁○○已就其三人相約在
      場之情節於本院審理時證述明確，而被告就本件扣案改造
      手槍是否係甲○○所有，於本院審理時亦已稱係其臆測之
      詞，是核此二人亦無調查之必要，附此敘明。
    (四)末按槍砲彈藥刀械管制條例第8 條第4 項規定之未經許可
      持有可發射子彈具有殺傷力之改造手槍罪，袛須未經許可
      ，且無正當理由，而將可發射子彈具有殺傷力之改造手槍
      置於自己實力支配之下，罪即成立，至該手槍是否為持有
      人自己所有，或其持有該手槍時間之長短，皆所不問（參
      照最高法院91年度臺上字第78號、95年度臺上字第2419號
      等刑事判決意旨）。綜據上述，本件有證人丁○○、己○○、乙○○之證詞、扣案改造手槍1 枝以及刑事警察局槍
      彈鑑定書足資佐證，事證明確；被告片面辯解之詞，則與
      常理不合，難以構築合理懷疑而推翻前揭積極證據，實不
      足採。被告之犯行堪以認定，應予依法論科。
二、核本件被告所為，係犯槍砲彈藥刀械管制條例第8 條第4 項
    之非法持有具殺傷力槍枝罪。爰審酌被告犯罪之動機、目的
    、手段、持有改造槍枝之情節、對社會治安所生危害及犯罪
    後矯飾之態度等一切情狀，量處如主文所示之刑，又本件被
    告行為後，94年1 月7 日修正之刑法第42條第3 項（將原第
    42條第2 項易服勞役折算標準規定，改列同條第3 項，並提
    高為「以新臺幣一千元、二千元或三千元折算一日」）之規
    定，業於95年7 月1 日生效施行，罰金罰鍰提高標準條例第
    2 條原易服勞役提高折算標準金額倍數規定，並於95 年4月
    28日配合修正刪除，同於95年7 月1 日生效施行，是經依同
    法第2 條規定（亦經修正改採「從舊從輕」原則）綜合比較
    新舊法結果，被告本件所犯之罪，其宣告之罰金刑易服勞役
    未逾六個月，依修正後新法規定之易服勞役折算標準，顯較
    為有利於被告，本件自應適用修正後之新法規定，就被告上
    開所量處之罰金刑，併諭知易服勞役之折算標準。扣案具有
    殺傷力之仿BERETTA 廠84型半自動手槍製造之改造手槍1 枝
    （含彈匣1 個，鑑驗後槍枝管制編號為0000000000號），係
    為違禁物，應依法併予宣告沒收。
據上論斷，應依刑事訴訟法第299 條第1 項前段，槍砲彈藥刀械
管制條例第8 條第4 項，刑法第2 條第1 項但書、第11條前段、
第42條第3 項、第38條第1 項第1 款，判決如主文。
本案經檢察官靳開聖到庭執行職務
中　　華　　民　　國　　96　　年　　2 　　月　　27　　日
                刑事第八庭  審判長法　官  王  屏  夏
                                  法  官  王  偉  光
                                  法  官  彭  全  曄
以上正本證明與原本無異
如不服本判決應於送達後10日內向本院提出上訴狀
                                  書記官  吳  詩  琳
中　　華　　民　　國　　96　　年　　2 　　月　　27　　日
附錄本案論罪科刑法條全文：
槍砲彈藥刀械管制條例第8條
未經許可，製造、販賣或運輸鋼筆槍、瓦斯槍、麻醉槍、獵槍、
空氣槍或第4條第1項第1款所定其他可發射金屬或子彈具有殺傷
力之各式槍砲者，處無期徒刑或5年以上有期徒刑，併科新臺幣1
千萬元以下罰金。
未經許可，轉讓、出租或出借前項所列槍枝者，處 5 年以上有期
徒刑，併科新臺幣 1 千萬元以下罰金。
意圖供自己或他人犯罪之用，而犯前二項之罪者，處無期徒刑或
 7 年以上有期徒刑，併科新臺幣 1 千萬元以下罰金。
未經許可，持有、寄藏或意圖販賣而陳列第 1 項所列槍枝者，處
 3年以上10年以下有期徒刑，併科新臺幣700萬元以下罰金。
第 1 項至第 3 項之未遂犯罰之。
